臺灣雲林地方法院刑事判決　　　　　　　　　　　　　九十三年度易字第三二號
　　公　訴　人　臺灣雲林地方法院檢察署檢察官
　　被　　　告　丙○○
右列被告因竊盜案件，經檢察官聲請簡易判決處刑（九十三年度偵字第一００六號）
，本院斗六簡易庭認不宜逕以簡易判決處刑，移
十三年度六簡字第一二二號），本院合議庭裁定進行簡式審判程序，本院判決如左：
    主  文
丙○○連續攜帶兇器竊盜，處有期徒刑拾月。
    事  實  及  理  由
一、構成要件事實：
    丙○○基於意圖為自己不法所有之概括犯意，先後為下列竊盜犯行：
    (一)丙○○於九十三年二月十七日下午三時許，途經雲林縣斗南鎮○○路田徑場北
      側停車場，見乙○○所有車牌號碼ＳＮ—３４４６號自小客車停放該處，遂趁
      人不注意之際，以預藏之長約十五公分，客觀上足供兇器使用之十字起子一支
      及鑰匙一支（均未扣案），竊取該車得手。
    (二)丙○○與周信汎（另案經本院斗六簡易庭判處有期徒刑三月）共同基於意圖為
      自己不法所有之犯意聯絡，於同年二月十九日晚上八時許，由丙○○駕駛上開
      贓車，前往雲林縣斗六市○○里○○路三二之二號蘭花棚下，共同竊取己○○
      所有之鐵板一塊得手後，即載往雲林縣斗南鎮○○路「大裕資源回收場」變賣
      予不知情之何耀樟。
    (三)丙○○與周信汎於同年二月二十七日凌晨三時三十分許，復承前概括犯意，由
      丙○○駕駛上開贓車，前往雲林縣斗六市○○路二一二號，共同竊取戊○○所
      有之鐵板一塊得手後，並載往雲林縣斗南鎮○○路「大裕資源回收場」變賣予
      不知情之何耀樟。
二、認定犯罪事實所憑證據及理由：
    (一)被告丙○○坦承右開犯罪事實。
    (二)共犯周信汎於警詢及檢察官面前之供述。
    (三)被害人己○○、乙○○、戊○○警詢中之指訴。
    (四)證人何耀樟警詢中之證述。
    (五)大裕資源回收場之購入單二紙、贓物認領單二紙、照片十八張及車輛竊盜、車
      牌失竊資料個別查詢報表一紙在卷可稽。
    被告之自白與相關證據均相符合，本件事證明確，其犯行應堪認定。
三、論罪科刑之理由：
    (一)被告所為，一、(一)部分係犯刑法第三百二十一條第一項第三款攜帶兇器竊盜罪
      ，一、(二)、(三)部分係犯同法第三百二十條第一項竊盜罪。被告先後三次竊盜犯
      行，時間緊接，所犯均係基本構成要件相同之罪，顯係基於概括犯意為之，為
      連續犯，應從一重論以刑法第三百二十一條第一項第三款之攜帶兇器竊盜罪，
      並依法加重其刑。被告就前揭一、(二)、(三)之犯行，與周信汎有犯意聯絡及行為
      分擔，為共同正犯，然被告所犯重罪部分係單獨為之，依前揭規定，應從一重
      論以刑法第三百二十一條第一項第三款之攜帶兇器竊盜罪，即無庸再論以共同
      正犯，附此敘明。
    (二)聲請書另記載：被告與周信汎於九十三年二月十八日、同年二月二十日、同年
      二月二十一日共同竊取丁○○所有之鐵板三塊，另於同年二月二十七日竊取庚
      ○○所有之工字鐵三塊、ㄇ字鐵三塊，亦構成刑法第三百二十條第一項竊盜罪
      。然被害人丁○○為被告之舅父，被害人庚○○之父親與被告之外祖父亦為兄
      弟關係，其二人均為被告五親等內之血親，亦均未提出告訴，到庭檢察官當庭
      減縮此四部分之犯罪事實，不請求審判，本院自無庸加以審酌，併此敘明。
    (三)本院審酌被告於九十二年間因偽造文書案件，經本院判處有期徒刑四月，緩刑
      三年確定，有其臺灣高等法院被告全國前案紀錄表一紙在卷可稽。被告不思悔
      改，於緩刑中復犯本件之罪，糟蹋國家給予其自新之機會，被告持兇器行竊，
      威脅他人生命、身體安全至鉅，然其犯後坦承犯行，具有悔意，犯後態度良好
      等一切情狀，量處如主文所示之刑。
    (四)被告用以竊盜之十字起子一支及鑰匙一支並未扣案，亦無證據證明係被告所有
      ，爰不另為沒收之宣告。
四、不另為無罪諭知部分：
    (一)聲請意旨另以：被告於九十三年二月二十二日晚上七時許，與周信汎共同駕駛
      上開贓車，前往雲林縣斗六市溪洲（聲請書誤繕為悉洲）里竹圍路四二之六號
      ，共同竊取鐵板一塊得手，因認被告此部分亦構成刑法第三百二十條第一項竊
      盜罪。
    (二)惟按刑法上之竊盜罪，以意圖為自己或第三人不法之所有，竊取「他人之動產
      」為成立要件。被告固坦承於九十三年二月二十二日十九時，在斗六市○○里
      ○○路四二之六號竊得一塊鐵板。然檢察官並未指出被害人為何人，就該鐵板
      是否為他人所有之物，亦未提出證據證明，即難遽認該鐵板係「他人之動產」
      。故被告此部分之犯罪不能證明，原應為無罪判決之諭知，惟此部分，檢察官
      認為與前開有罪部分有裁判上一罪關係，爰不另為無罪之諭知。
五、適用之法律：
    應依刑事訴訟法第二百九十九條第一項前段、第四百五十二條，第五十六條、第
    三百二十一條第一項第三款，判決如主文。
本案經檢察官甲○○到庭執行職務。
中　　　華　　　民　　　國　　　九十三　　　年　　九 　　月　　 三十　　日
                                        臺灣雲林地方法院刑事第一庭
                                            法　官
右正本證明與原本無異。
如不服本判決，應於判決送達後十日內，向本院提出上訴狀。（須附繕本）
                                            書記官
中　　　華　　　民　　　國　　　九十三　　　年　　九　　月　　三十  　　日
附錄論罪科刑法條：
中華民國刑法第三百二十一條
犯竊盜罪而有左列情形之一者，處六月以上、五年以下有期徒刑：
一  於夜間侵入住宅或有人居住之建築物、船艦或隱匿其內而犯之者。
二  毀越門扇、牆垣或其他安全設備而犯之者。
三  攜帶兇器而犯之者。
四  結夥三人以上而犯之者。
五  乘火災、水災或其他災害之際而犯之者。
六  在車站或埠頭而犯之者。
前項之未遂犯罰之。
中華民國刑法第三百二十條
意圖為自己或第三人不法之所有，而竊取他人之動產者，為竊盜罪，處五年以下有期
徒刑、拘役或五百元以下罰金。
意圖為自己或第三人不法之利益，而竊佔他人之不動產者，依前項之規定處斷。
前二項之未遂犯罰之。
